臺灣臺南地方法院民事判決
107年度訴字第1970號
原      告  鄭王淑芳

訴訟代理人  蘇文斌律師
            鄭方穎律師
            許婉慧律師
            郭子誠律師
被      告  鄭憲當  

            鄭文魁  


            鄭文堯  

            鄭明章  


            鄭勝元  

            鄭志德  

            鄭宥筠  


            鄭清淵  

上  一  人
訴訟代理人  鄭世賢  
被      告  鄭信郎  


            鄭進來  

            鄭塗牛  

            鄭茂生  


            鄭茂鑫  

兼上二人
訴訟代理人  鄭茂森  

被      告  鄭勝安  



            鄭清文  

            鄭全成  

            鄭棠元  

            鄭傳穎  

            鄭育民  

            鄭有福  

            鄭博仁  

            鄭惠玲  

            鄭博仁  

            鄭博榮  

            陳義榮  

            鄭雅勻  

            鄭天銘  

            鄭惠文（即鄭統領之繼承人）


            鄭銀註(即鄭金港之繼承人)


            鄭銀漢(即鄭金港之繼承人)


            鄭宥善(即鄭金港之繼承人)



            鄭淑惠(即鄭金港之繼承人)



上二人
訴訟代理人  吳啓祥  
被      告  鄭銀池(即鄭金港之繼承人)


上列當事人間請求分割共有物事件，本院於民國109年10月15日
言詞辯論終結，判決如下：
    主  文
兩造共有坐落臺南市○○區○○段○○○○○○○○○○○地號土地分割如附圖
（即「臺南市○○區○○段○○○○○○○○○○○地號面積合併後分割圖」）
所示：編號A（面積四八六點三六平方公尺）分歸被告鄭育民、
鄭惠文取得，並依附表三所示之比例保持共有；編號B（面積二
一七點一八平方公尺）分歸被告鄭清文、鄭全成取得，並依附表
三所示之比例保持共有；編號C（面積二一七點一八平方公尺）
分歸原告單獨取得；編號D（面積九七點九零平方公尺）分歸被
告鄭明章單獨取得；編號E（面積一零八點五九平方公尺）分歸
被告鄭勝元單獨取得；編號F（面積一五三點七六平方公尺）分
歸被告鄭勝安單獨取得；編號G（面積一四六點八二平方公尺）
分歸被告鄭文堯、鄭有福取得，並依附表三所示之比例保持共有
；編號69（面積一二九點六六平方公尺）分歸被告鄭憲當、鄭文
魁、鄭信郎取得，並依附表三所示之比例保持共有；編號I（面
積三七五點二二平方公尺）分歸被告鄭棠元、鄭傳穎取得，並依
附表三所示之比例保持共有；編號J（面積一一四點二零平方公
尺）分歸被告鄭雅勻、鄭天銘取得，並依附表三所示之比例保持
共有；編號K（面積一四四點三九平方公尺）分歸被告鄭清淵、
鄭進來、陳義榮取得，並依附表三所示之比例保持共有；編號P
（面積七六點九四平方公尺）分歸被告鄭清淵單獨取得；編號Q
（面積七四點一三平方公尺）分歸被告鄭進來單獨取得； 編號R
（面積八九點九八平方公尺）分歸被告陳義榮單獨取得；編號O
（面積一二八點四八平方公尺）分歸被告鄭博仁(R)單獨取得；
編號L（面積一零二七點七八平方公尺）分歸被告鄭茂生、鄭茂
森、鄭茂鑫、鄭銀柱（即鄭金港之繼承人）、鄭宥善（即鄭金港
之繼承人）、鄭銀漢（即鄭金港之繼承人）、鄭淑惠（即鄭金港
之繼承人）、鄭銀池（即鄭金港之繼承人）取得，並依附表三所
示之比例保持共有；編號M（面積一七一點二九平方公尺）分歸
被告鄭宥筠單獨取得；編號N（面積一七一點三零平方公尺）分
歸被告鄭志德單獨取得；編號51（面積一八零平方公尺）分歸被
告鄭塗牛單獨取得。
被告鄭勝安、鄭塗牛應分別補償鄭惠玲、鄭博仁（L）、鄭博榮
、鄭憲當、鄭文魁、鄭信郎如附表二所示之金額。
訴訟費用由兩造按附表一所示之應有部分比例負擔。
    事實及理由
壹、程序部分：
一、按訴狀送達後，原告不得將原訴變更或追加他訴。但該訴訟
    標的對於數人必須合一確定時，追加其原非當事人之人為當
    事人者，不在此限。民事訴訟法第255條第1項第5款定有明
    文。查坐落臺南市○○區○○段00○00○00地號土地之原共有人鄭
    統領（民國107年11月14日死亡）於原告起訴（107年11月16
    日）前已死亡，其繼承人為陳柔意、鄭惠文、鄭雅玲、鄭育
    民（亦為共有人，已列為被告），原告撤回對鄭統領之訴訟
    ，並追加陳柔意、鄭惠文、鄭雅玲為被告。又鄭惠文於108
    年4月11日辦理分割繼承登記，由鄭惠文繼承鄭統領之應有
    部分，原告再於109年9月14日具狀撤回對陳柔意、鄭雅玲之
    訴訟（訴字卷第494頁）。本件為分割共有物之訴，對共有
    人全體必須合一確定，原告所為前列訴之變更，按諸上開規
    定，應予准許。
二、按當事人死亡者，訴訟程序在有繼承人、遺產管理人或其他
    依法令應續行訴訟之人承受其訴訟以前當然停止。第168條
    至第172條及前條所定之承受訴訟人，於得為承受時，應即
    為承受之聲明。他造當事人，亦得聲明承受訴訟。民事訴訟
    法第168條、第175條分別定有明文。查坐落臺南市○○區○○段
    00○00○00地號土地之原共有人鄭金港於訴訟繫屬中之109年3
    月27日死亡，其繼承人係鄭銀註、鄭宥善、鄭銀漢、鄭淑惠
    、鄭銀池，有戶籍謄本在卷可稽，經原告聲明鄭銀註、鄭宥
    善、鄭銀漢、鄭淑惠、鄭銀池承受本件訴訟（訴字卷第402
    頁），核與上開規定相符，應予准許。
三、被告鄭憲當、鄭文魁、鄭文堯、鄭明章、鄭勝元、鄭志德、
    鄭宥筠、鄭清淵、鄭信郎、鄭塗牛、鄭清文、鄭全成、鄭傳
    穎、鄭有福、鄭博仁（R）、鄭惠玲、鄭博仁（L）、鄭博榮
    、陳義榮、鄭雅勻、鄭天銘、鄭惠文（即鄭統領之繼承人）
    、鄭銀漢 (即鄭金港之繼承人)、鄭銀池 (即鄭金港之繼承
    人) 經合法通知，均未於最後言詞辯論期日到場，核無民事
    訴訟法第386條所列各款情形，爰依原告之聲請，由其一造
    辯論而為判決。
四、本件訴訟當事人中，姓名同為「鄭博仁」者有二人，為免混
    淆，本判決以其身分證字號首碼英文子母分別稱之為鄭博仁
    （R）、鄭博仁（L），以資區別，併此說明。
貳、實體部分：
一、原告起訴主張：
（一）兩造共有人先祖在坐落臺南市○○區○○段00○00○00地號土地
      落地生根，繁衍出兩造共有人如附表一所示，多年來或仍
      於原地原屋居住，或另行興建新屋，甚至搬離現地徒留持
      分，土地長年均維持共有。隨後代或有離開原地，或家族
      日漸龐雜，漸互不相識，部分共有人亦因搬遷不便協調土
      地分割事宜，為免此不安狀態再因後輩子孫繁衍更難解決
      、徒留紛爭，原告爰依民法第823條第1項、第824條規定
      提起本件分割共有物之訴，以求解決土地共有之難題。分
      割方式如附圖【即原告109年4月20日民事陳報(六)狀所附
      臺南市○○區○○段00000000地號面積合併後分割圖 (訴字卷
      第385頁)】所示；另找補部分以公告現值計算，找補方式
      如附表二【即原告109年5月6日民事陳報 (七)狀所附之附
      件1(訴字卷第405頁)】所示。
（二）並聲明：
    1.請求判決將臺南市○○區○○段00地號、51地號、69地號土地
      合併分割，分割方案如附圖所示。
    2.訴訟費用由兩造依應有部分比例分擔。
二、被告之陳述：
（一）被告鄭宥筠部分：原告的方案和我目前所有的地上物位置
      不一致等語。
（二）被告鄭清淵部分：對原告之分割方案無意見等語。
（三）被告鄭進來部分：對原告之分割方案無意見等語。
（四）被告鄭茂森、鄭茂生、鄭茂鑫部分：對原告之分割方案無
      意見等語。
（五）被告鄭棠元部分：對原告之分割方案無意見等語。
（六）被告鄭傳穎部分：對原告之分割方案無意見等語。
（七）被告鄭有福部分：就原告之分割方案，希望我分到的編號
      G和J交界西側處可以是直線的等語。
（八）被告鄭博仁（R）部分：對原告之分割方案無意見，希望
      可以留一條路等語。
（九）被告鄭博仁（L）部分：不同意分割，因為伊和鄭統領有
      土地使用糾紛，但沒有訴訟，鄭統領的兒子鄭育民有打電
      話給伊，問伊是否要把地賣給他，侵占的部分做補償。伊
      希望可以用金錢補償，不分土地的方式等語。
（十）被告鄭博榮部分：對原告之分割方案無意見等語。
（十一）被告陳義榮部分：對原告之分割方案無意見等語。
（十二）被告鄭文堯部分：同意不分配土地，願受價金之補償等
        語。
（十三）被告鄭塗牛部分：同意原告之分割方案等語。
（十四）被告鄭勝安部分：對原告之分割方案無意見等語。
（十五）被告鄭育民部分：對原告之分割方案無意見等語。
（十六）被告鄭志德部分：對原告之分割方案無意見等語。
（十七）被告鄭宥善、鄭淑惠部分：對原告之分割方案無意見，
        惟部分的分割線會侵犯到地上物等語。
（十八）被告鄭銀註部分：就原告之分割方案，編號L、A、B之
        間的分割線直接畫在房子角落是不對的，應該要取中心
        線畫下來，不要直接接觸到房子的角落，因為下面有地
        基。編號L和B、C交界分割後，建物和土地會形成三角
        的形狀，希望可以不要有三角形的形狀。又編號C、D部
        分西側分割線有63公分寬度，但是分割線卻在劃在編號
        L的地上物角落，編號B的西側也一樣的情況，有87公分
        寬度，一樣劃在編號L的地上物角落，編號A的西側寬度
        有2公尺寬度，也是劃到編號L的地上物等語。
（十九）被告鄭銀池 (即鄭金港之繼承人)部分：對原告之分割
        方案無意見等語。
（二十）被告鄭憲當、鄭文魁、鄭明章、鄭勝元、鄭信郎、鄭清
        文、鄭全成、鄭惠玲、鄭雅勻、鄭天銘、鄭惠文（即鄭
        統領之繼承人）、鄭銀漢 (即鄭金港之繼承人)均未於
        最後言詞辯論期日到場，亦未提出書狀為任何聲明或陳
        述。
三、得心證之理由：
（一）按各共有人，除法令另有規定外，得隨時請求分割共有物
      。但因物之使用目的不能分割或契約訂有不分割之期限者
      ，不在此限；共有物之分割，依共有人協議之方法行之；
      分割之方法不能協議決定者，法院得因任何共有人之請求
      ，命為以原物分配於各共有人；以原物為分配時，因共有
      人之利益或其他必要情形，得就共有物之一部分仍維持共
      有；共有人相同之數不動產，除法令另有規定外，共有人
      得請求合併分割。共有人部分相同之相鄰數不動產，各該
      不動產均具應有部分之共有人，經各不動產應有部分過半
      數共有人之同意，得適用前項規定，請求合併分割。但法
      院認合併分割為不適當者，仍分別分割之。民法第823條
      第1項、第824條第1項、第2項第1款前段、第4項、第5項
      、第6項分別定有明文。查兩造共有之系爭土地相鄰，各
      共有人應有部分如附表一所示，共有人均相同，且系爭土
      地並無不能分割之情形，共有人又無不分割之特約，且對
      於分割方法未能達成協議。被告鄭憲當、鄭文魁、鄭明章
      、鄭勝元、鄭信郎、鄭清文、鄭全成、鄭惠玲、鄭雅勻、
      鄭天銘、鄭惠文（即鄭統領之繼承人）、鄭銀漢(即鄭金
      港之繼承人)均未提出書狀為任何聲明或陳述，及被告鄭
      博仁（L）不同意分割，此外之其餘被告均分別提出書狀
      或到庭陳述同意合併分割，是原告依上開法條之規定，請
      求合併分割系爭土地，自屬有據，應予准許。
（二）次按共有物之分割，依共有人協議之方法行之；分割之方
      法不能協議決定，或於協議決定後因消滅時效完成經共有
      人拒絕履行者，法院得因任何共有人之請求，命為下列之
      分配：(1)以原物分配於各共有人。但各共有人均受原物
      之分配顯有困難者，得將原物分配於部分共有人。(2)原
      物分配顯有困難時，得變賣共有物，以價金分配於各共有
      人；或以原物之一部分分配於各共有人，他部分變賣，以
      價金分配於各共有人；以原物為分配時，如共有人中有未
      受分配，或不能按其應有部分受分配者，得以金錢補償之
      ；以原物為分配時，因共有人之利益或其他必要情形，得
      就共有物之一部分仍維持共有，民法第824條第1至4項定
      有規定。又法院為裁判分割前，應顧及公平、當事人之聲
      明、應有部分之比例與實際是否相當、共有物之客觀情狀
      、性質、價格與經濟價值、共有利益、各共有人之主觀因
      素與使用現狀、利害關係等因素為綜合判斷。查：
    1.系爭41、51地號土地北鄰113縣道，東鄰不知名道路，其
      上有數個地上物，另系爭69地號土地現況為空地，上有雜
      物、作物等情，有本院108年5月13日勘驗筆錄暨現場照片
      、臺南市新化地政事務所108年5月13日土地複丈成果圖等
      在卷可按（訴字卷第183-223頁），此部分事實，堪先認
      定。
    2.原告主張本件分割方案係按照兩造多數之共有人共同可以
      接受的意見，且經過多次討論之結果，就是希望取得最大
      的公約數，以符合大多數人的現實利益。被告鄭銀註主張
      原告之分割方案，其編號L、A、B之間的分割線直接畫在
      房子角落是不對的，應該要取中心線畫下來，不要切到房
      子；被告鄭宥善、鄭淑惠主張部分的分割線會侵犯到地上
      物等語，惟被告鄭銀註、鄭宥善、鄭淑惠均未提出其他分
      割方案。由原告所提的分割方案觀之，已經盡力按照實際
      的建物現況配置情況，且盡量取得多數人的同意。而原告
      之方案，已顧及目前地上物之使用現況，並無影響或需變
      動地上物之情形。被告鄭銀註、鄭宥善、鄭淑惠所述上情
      ，容有誤認。再者，除被告鄭博仁（L）有不同意見，以
      及被告鄭憲當、鄭文魁、鄭明章、鄭勝元、鄭信郎、鄭清
      文、鄭全成、鄭惠玲、鄭雅勻、鄭天銘、鄭惠文（即鄭統
      領之繼承人）、鄭銀漢 (即鄭金港之繼承人)均未於最後
      言詞辯論期日到場，亦未提出書狀為任何聲明或陳述外，
      其餘被告均表示同意原告之上開分割方案。循此，原告提
      出之上開分割方案，業已盡量配合地上物現況為分割，兼
      顧其現況使用及未來交易價值，可使系爭土地維持一定之
      使用與經濟效益。從而，原告提出之上開分割方案，可以
      採之。
    3.本院審酌當事人之聲明、應有部分之比例與實際情況、共
      有物之客觀情狀、性質、共有利益、各共有人之主觀因素
      與使用現狀、利害關係、未來展望等各因素，堪認系爭41
      、51、69地號土地分割如附圖（即「臺南市○○區○○段00○0
      0○00地號面積合併後分割圖」）所示，對全體共有人即兩
      造較為公允合理，並合乎經濟之效益，爰判決分割上開土
      地如主文第1項所示。
（三）又系爭土地共有人眾多，若各共有人均分得土地，勢將造
      成該土地過度細分而影響其使用及經濟效益，故難以全部
      共有人均分得土地之方式為分割，僅能透過金錢補償之方
      式輔助之。就此，原告依系爭土地之公告現值計算出如附
      表二之補償金額，而應補償人即被告鄭勝安、鄭塗牛、受
      補償人即被告鄭惠玲、鄭博仁（L）、鄭博榮、鄭憲當、
      鄭文魁、鄭信郎均對該補償方式未有爭執，從而，原告主
      張之補償方案，亦可採之，爰判決如主文第2項所示。
四、另按共有人自共有物分割之效力發生時起，取得分得部分之
    所有權。應有部分有抵押權或質權者，其權利不因共有物之
    分割而受影響。但有下列情形之一者，其權利移存於抵押人
    或出質人所分得之部分：(一)權利人同意分割。(二)權利人
    已參加共有物分割訴訟。(三)權利人經共有人告知訴訟而未
    參加，民法第824條之1第1、2項定有明文。查系爭41地號土
    地尚有抵押權人臺南市安定區農會，設定義務人為鄭新宇，
    設定權利範圍為0000000分之44645；系爭41、51、69地號土
    地另有抵押權人鄭世賢，設定義務人為鄭清淵，設定權利範
    圍均為0000000分之31250，有卷附土地建物查詢資料、土地
    登記第二類謄本等件在卷可考（訴字卷第453-479、495-523
    頁），且本院已對臺南市安定區農會、鄭世賢為訴訟之告知
    ，有送達證書在卷可參（回證卷二），其並未依法參加本件
    訴訟，依前揭法條規定，系爭抵押權自應移存於鄭新宇之繼
    承人、被告鄭清淵所分得之部分。又民法第824條之1第2項
    但書各款規定，乃法律明文規定之法定效果，無庸當事人為
    任何聲明，縱有所聲明，亦無庸於判決主文內諭知，僅於判
    決理由中說明為已足（臺灣高等法院暨所屬法院98年度法律
    座談會民事類提案第10號研討結果同此意見），是本院就此
    部分自無須於判決主文為諭知，併此敘明。
五、末按因共有物分割、經界或其他性質上類似之事件涉訟，由
    敗訴當事人負擔訴訟費用顯失公平者，法院得酌量情形，命
    勝訴之當事人負擔其一部，民事訴訟法第80條之1定有明文
    。本院審酌系爭土地分割結果之情形，爰諭知本件訴訟費用
    之負擔如主文第3項所示。
六、據上論結，原告之訴為有理由，依民事訴訟法第385條第1項
    前段、第80條之1，判決如主文。
中    華    民    國    109    年    11   月    12    日
                  民事第五庭    法  官  盧亨龍
以上正本係照原本作成。 
如不服本判決，應於送達後20日內，向本院提出上訴狀並表明上
訴理由（須附繕本）。如委任律師提起上訴者，應一併繳納上訴
審裁判費。
中　　華　　民　　國　　109 　年　　11　　月　　18　　日
                                書記官  謝婷婷　　　　　　　　　
附表一：
編號 土地登記之共有人 繼承人或繼受人 系爭 41 地號土地權利範圍 系爭 51 地號土地權利範圍 系爭 69 地號土地權利範圍   1 鄭憲當  11904/0000000 11904/0000000 11904/0000000   2 鄭文魁  11904/0000000 11904/0000000 11904/0000000   3 鄭文堯  17857/0000000 17857/0000000 17857/0000000   4 鄭明章  21449/0000000 52826/0000000 52826/0000000   5 鄭勝元  26414/0000000 26414/0000000 26414/0000000   6 鄭志德  41667/0000000 41667/0000000 41667/0000000   7 鄭宥筠  41665/0000000 41665/0000000 41665/0000000   8 鄭清淵(訴訟代理人鄭世賢)  31250/0000000抵押權人鄭世賢 31250/0000000抵押權人鄭世賢 31250/0000000抵押權人鄭世賢   9 鄭信郎  11904/0000000 11904/0000000 11904/0000000  10 鄭進來  31250/0000000 31250/0000000 31250/0000000  11 鄭塗牛  41665/0000000 41665/0000000 41665/0000000  12 鄭茂生  41699/0000000 41699/0000000 41699/0000000  13 鄭茂森  41699/0000000 41699/0000000 41699/0000000  14 鄭茂鑫  41601/0000000 41601/0000000 41601/0000000  15 鄭勝安  26414/0000000 26414/0000000 26414/0000000  16 鄭王淑芳（原告）  52828/0000000 52828/0000000 52828/0000000  17 鄭清文  26414/0000000 26414/0000000 26414/0000000  18 鄭全成  26414/0000000 26414/0000000 26414/0000000  19 鄭棠元  51586/0000000 51586/0000000 51586/0000000  20 鄭傳穎  39682/0000000 39682/0000000 39682/0000000  21 鄭育民  196689/0000000 133935/0000000 133935/0000000  22 鄭有福  17857/0000000 17857/0000000 17857/0000000  23 鄭博仁 （R）  31250/0000000 31250/0000000 31250/0000000  24 鄭惠玲  11908/0000000 11908/0000000 11908/0000000  25 鄭博仁 （L）  11908/0000000 11908/0000000 11908/0000000  26 鄭博榮  11908/0000000 11908/0000000 11908/0000000  27 陳義榮  31250/0000000 31250/0000000 31250/0000000  28 鄭雅勻  27778/0000000 27778/0000000 27778/0000000  29 鄭天銘  27778/0000000 27778/0000000 27778/0000000  30 鄭惠文（即鄭統領即鄭新宇之繼承人）  44645/0000000 44645/0000000 44645/0000000  31 鄭金港（ 109 年3 月 27 日歿） 鄭銀註 25/1000 25/1000 25/1000  32  鄭銀漢 25/1000 25/1000 25/1000  33  鄭銀池 25/1000 25/1000 25/1000  34  鄭宥善 25/1000 25/1000 25/1000  35  鄭淑惠 25/1000 25/1000 25/1000 他項權利部事項： 1、41地號土地尚有抵押權人臺南市安定區農會，設定義務人為鄭新宇，設定權利範圍為0000000分之44645。 2、另一41、51、69地號土地抵押權人鄭世賢。      參考資料： 1、臺南市○○區○○段00○00○00地號土地建物查詢資料（訴字卷第453-480頁） 2、原告107年12月24日民事陳報狀(訴字卷第19-132頁) 3、原告108年1月22日民事陳報狀(訴字卷第143-156頁) 4、本院108年3月26日言詞辯論筆錄、被告鄭清淵委任狀 (訴字卷第165-176頁) 5、被告鄭金港戶籍資料(訴字卷第377-378頁)   ⒉ 6、原告109年5月6日民事陳報 (七)狀(訴字卷第401-424頁) 7、原告109年9月11日民事陳報暨聲請狀(訴字卷第493-524頁) ⒊      
附表二：幣別：新臺幣
         應補償人   編號 受補償人 鄭勝安 鄭塗牛 合計   1 鄭惠玲 169,579元  32,699元 202,278元   2 鄭博仁（L） 169,579元  32,699元 202,278元   3 鄭博榮 169,579元  32,699元 202,278元   4 鄭憲當  79,248元  15,281元  94,529元   5 鄭文魁  79,248元  15,281元  94,529元   6 鄭信郎  79,248元  15,281元  94,529元  合計 746,481元 143,940元 890,421元 計算式： 1、每平方公尺補償金額為16,526元。2、鄭勝安增加45.17平方公尺、鄭塗牛增加8.71平方公尺，合計增加53.88平方公尺，共計補償金額為890,421元（53.88× 16,526＝890,421，元以下四捨五入）。3、鄭勝安應補償之總金額為746,479.52元（890,421× 45.17/53.88＝746,479.52），鄭勝安應補償鄭惠玲、鄭博仁（L）、鄭博榮之各別金額為169,579元（746,479.52× 12.24/53.88＝169,579），鄭勝安應補償鄭憲當、鄭文魁、鄭信郎之各別金額為79,248元（746,479.52× 17.16/53.88÷ 3＝79,248）。4、鄭塗牛應補償之總金額為143,941.48元（890,421× 8.71/53.88＝143,941.48），鄭塗牛應補償鄭惠玲、鄭博仁（L）、鄭博榮之各別金額為32,699元（143,941.48× 12.24/53.88＝32,699），鄭塗牛應補償鄭憲當、鄭文魁、鄭信郎之各別金額為15,281元（143,941.48× 17.16/53.88÷ 3＝15,281）。     
附表三：
附圖編號 共有人 分割後共有比例 備註  A 鄭育民 3/4 持份面積/A面積  鄭惠文 1/4 持份面積/A面積  B 鄭清文 1/2 持份面積相同，均分  鄭全成 1/2 持份面積相同，均分  G 鄭文堯 1/2 持份面積相同，均分  鄭有福 1/2 持份面積相同，均分  69 鄭憲當 1/3 持份面積相同，均分  鄭文魁 1/3 持份面積相同，均分  鄭信郎 1/3 持份面積相同，均分  I 鄭棠元 10604/17261 持份面積/I總面積  鄭傳穎 8157/17261 持份面積/I總面積  J 鄭雅勻 1/2 持份面積相同，均分  鄭天銘 1/2 持份面積相同，均分  K 鄭清淵 5154/14439 K持份面積/K總面積  鄭進來 5435/14439 K持份面積/K總面積  陳義榮 3850/14439 K持份面積/K總面積  L 鄭茂生 17143/102778 持份面積/L總面積  鄭茂森 17143/102778 持份面積/L總面積  鄭茂鑫 17103/102778 持份面積/L總面積  鄭銀註 1/10 鄭金港之持份面積為513.89平方公尺，由五位繼承人平均繼承登記，每位繼承人所得之持份面積為102.778平方公尺，故每位繼承人於編號 L之持分比例為1/10  鄭宥善 1/10   鄭銀漢 1/10   鄭淑惠 1/10   鄭銀池 1/10  參照原告109年4月20日民事陳報(六)狀所附臺南市○○區○○段00000000地號面積合併後分割圖(訴字卷第385-387頁)